---
title: "Exercicios"
output: html_document
---

```{r setup, include=FALSE}
knitr::opts_chunk$set(echo = TRUE)
```



#Aula 4
### Exercícios

1 - Refaça o primeiro gráfico (arrecadação vs orçamento) colocando junto dos pontos uma curva alisada. Dica: geom_smooth().

2. Refazer o gráfico das notas do Tarantino, Scorsese e Tim Burton colocando as curvas no mesmo gráfico e as seprando pela cor. Dica: você vai precisar usar o argumento 'group='.

3. Faça um gráfico para visualizar as 10 maiores bilheterias de 2016.

4. Faça um gráfico para visualizar as notas dos filmes do seu ator ou diretor preferido. Se você não tiver um (ou se tiver poucas entradas no banco de dados), escolha uma opção a seguir:

- Steven Spielberg.
- Zack Snyder
- Robin Williams
- Hugh jackman
- Jennifer Lawrence
- Meryl Streep

####1
```{r}
dados <- read_rds("slides2017/aula4/inputs/dados_imdb.rds")
dados %>% 
  filter(country == "USA") %>%
  ggplot(aes(x = budget, y = gross)) +
  geom_point() +
  geom_smooth()
  
```
####2
```{r}
dados %>% 
  filter(director_name %in% c("Quentin Tarantino", "Martin Scorsese", "Tim Burton")) %>% 
  ggplot(aes(x = title_year, y = imdb_score, color = director_name, group = director_name)) +
  geom_point() +
  geom_line()
```
####3
```{r}
dados %>% 
  select(movie_title,gross,country) %>%
  filter(country == "USA") %>%
  arrange(desc(gross)) %>%
  slice(1:10) %>%
  group_by(movie_title) %>%
  ggplot() +
  geom_bar(aes(x = movie_title,y=gross), stat = "identity",fill = "dark green", color = "white") +
  theme(axis.text.x = element_text(angle = 90))
```
####4
```{r}
dados %>% 
  select(movie_title,imdb_score,country,director_name) %>%
  filter(country == "USA", director_name== "Quentin Tarantino") %>%
  arrange(desc(imdb_score)) %>%
  mutate(movie_title = movie_title %>% as.factor %>%
           fct_reorder(imdb_score, median)) %>%
  ggplot() +
  geom_bar(aes(x = movie_title,y=imdb_score), stat = "identity",fill = "dark green", color = "white") +
  theme(axis.text.x = element_text(angle = 90))
```


