---
title: "Relatório para o Diretor"
output: html_document
author: "Unknown"
---

Olá Mundo.

Aqui vai uma lista  
- A  
- B  
- J 

//esta parte mostra o codigo, e a saida
```{r}
x <- 2+2
5*x
```
Texto explicado o gráfico... `r 2+2 ` é igual a 2 + 2
```{r}
plot(1:10)
```
#Ctrl+Alt+i
```{r}
(2-1/pi)*4
2-1/pi*4
cos(pi/2)
sin(2*pi)
1<2
1>2
1<=2

.9999999999999999999 ==1
.9999999999999999 ==1
!1>2

```
# Pedindo ajuda
?(nomeFuncao)
```{r,eval=FALSE}
?log
help(mean)
```

### Google
"r cran +(busca)"  

### Stack Overflow

#Instalar Packages  
### Via R  
```{r}
#install.packages("magrittr")
#uma vez intalado, só basta executar o cod abaixo:
#library(magrittr)
```

### Via Github
ex: https:github.com/rstudio/shiny
```{r}
if (!require("devtools"))
install.packages("devtools")
devtools::install_github("rstudio/shiny")
```

###Via Arquivo
```{r}
#install.packages("C/caminho/do/arquivozipado.zip",repo=null)
```
# Controles de Fluxo  
 - If,else  
 - for  
 - while  
 
# if else
```{r}
x <- 1
# x = 1

if(x == 1){
  print("oi")  
}else if(x == 2){
  pirnt("tchau")
}else if(x != 9){
  print("alo alo")
}else{
  print("ufa")
}
```
```{r}
x <- 1
vetor <- c(1,2,3)
if(vetor == 1){
  print("oi")
}else if(x ==2){
  print("bye")
}else if(x != 9){
  print("alo alo")
}else{
  print("ufa")
}
```
### for
```{r}
for(cont in 1:5){
  res <- cont^3
  print(res)
}
```
```{r}
vetor <- 30:35
vetor2 <- 40:45
indices <- seq_along(vetor)
for(i in indices){
  print(vetor[1:i] + vetor2[1:i])
}
```
```{r}
#set.seed(1)
jogadas <- 0
coroa <- FALSE

while(!coroa){
  coroa<-runif(1) >0.5
  jogadas <- jogadas +1
}
jogadas
```
##Objetos  

 - atomic
 - vetores
 - matriz
 - funções
 - lista
 - data.frame
 - fatores
 - valores especiais
 - formulas
 
###Atomic
character 'a!'
numeric '0.95'
integer '10015'
complex '2+5i'
logical boolean

class("expressão")

### Vetores
Vetores possuem elementos de uma, e apenas uma classe

**DOMINANTE** char > complex > numeric > int > logical **RECESSIVO**
```{r}
vetor1 <- c(10,20,30,40)
vetor2 <- c(0,10)
vetor_palavras <- c(10,TRUE,"usp")
class(vetor_palavras)
###
length(vetor1)
vetor1[1] #vetor começa na posição 1!
vetor1[0] #devolve nada
vetor1[c(1,3)] #acessa o indice 1 e 3
vetor1[c(1,3,1,3)] #acessa o indice 1 e 3, repete dados
vetor1[c(TRUE,FALSE,TRUE)]
vetor1[vetor1<25]
```
### matrizes
```{r}
m <- matrix(1:6, nrow = 4, ncol =3)
m
dim(m)
###
m[2, ]
m[ ,3]
m[1,2]
m2 <- matrix(1:7,nrow = 4, ncol =4)# recicla vetor
m %% m2 #multiplicação de matrizes
mtrans <- t(m2)
solve(m%%m2) #multiplica elemento à elemento
```
### Funções

```{r}
round(5.634)
```

```{r}
dado <- 1:6
round(mean(dado))
```

```{r}
soma <- function(x,y=0){
  resposta <- x+y
  
  return (resposta)
}
soma(3,5)
```




